臺灣臺北地方法院刑事判決　　　　　　　96年度訴字第1621號
公　訴　人　臺灣臺北地方法院檢察署檢察官
被　　　告　甲○○
上列被告因毒品危害防制條例案件，經檢察官提起公訴（96年度
毒偵字第2693號），經被告就被訴事實為有罪之陳述，由本院合
議庭裁定進行簡式審判程序，判決如下：
    主  文
甲○○施用第一級毒品，處有期徒刑壹年，扣案如附表編號一所
示之第一級毒品海洛因均沒收銷燬，又扣案之分裝袋伍拾個均
沒收；又施用第二級毒品，處有期徒刑拾月，扣案如附表編號一
所示之第二級毒品甲基安非他命均沒收銷燬。應執行有期徒刑壹
年捌月，扣案如附表所示之第一級毒品海洛因、及含第二級毒品
甲基安非他命均沒收銷燬，又扣案之分裝袋伍拾個均沒收。
    事  實
一、甲○○前於民國88年間，因施用第二級毒品安非他命，經本
    院以88年度毒聲字第955 號裁定送觀察、勒戒後，因認無繼
    續施用傾向，經臺灣臺北地方法院檢察署檢察官以88年度毒
    偵緝字第150 號不起訴處分確定；復於89年間，再度施用第
    二級毒品安非他命，經本院以89年度毒聲字第1472號裁定送
    觀察勒戒後，認有繼續施用毒品之傾向，復經本院以89年度
    毒聲字第1728號裁定令入戒治處所施以強制戒治1 年，嗣執
    行戒治屆滿3 月後，其成效經評定為合格，認無繼續戒治之
    必要，由同法院以90年度毒聲字第5 號裁定停止戒治，所餘
    戒治期間，付保護管束，於90年1 月18日釋放，至90年7 月
    14日保護管束期滿，然(1)刑事部分另經本院以89年度易字第
    1658號判決處有期徒刑8 月確定；復又於91年間再度施用第
    一級、第二級毒品，經臺灣板橋地方法院以91年度毒聲字第
    135 號裁定令入戒治處所施以強制戒治，(2)刑事部分並經同
    院以91年度訴字第719 號判決處有期徒刑8 月、6 月確定；
    (3)期間於89年間，即另因轉讓第二級毒品罪，經本院以89年
    度訴字第1120號判決處有期徒刑2 年確定，前開(1)(2)(3)案合
    併另定應執行有期徒刑3 年7 月，至95年1 月12日縮短刑期
    假釋，假釋期間至95年12月11日始行期滿，惟竟於95年11月
    假釋期間，再施用第二級毒品，經本院以96年度易字第100
    號判決處有期徒刑10月確定，即經撤銷假釋，於尚未入獄執
    行殘刑前（不構成累犯），猶不知悔改，基於分別施用第一
    級毒品海洛因、第二級毒品甲基安非他命之犯意，於96年8
    月15日，在臺北市○○路○ 段244 巷30號2 樓住處，將第一
    級毒品海洛因以靜脈注射方式、另將第二級毒品甲基安非他
    命同時置入玻璃吸食器內，以火燒烤產生煙霧後吸食煙霧等
    方式，各施用第一級毒品海洛因、第二級毒品甲基安非他命
    各一次。嗣於96年8 月16日下午7 時20分許，在臺北市○○
    區○○路2 段143 號2 樓，為警持搜索票執行搜索時，適甲
    ○○前往該處訪友經警盤查身分後，於甲○○長褲左邊口袋
    內扣得其所有如附表所示之第一級毒品海洛因、第二級毒品
    甲基安非他命、供分裝第一級毒品海洛因所用之分裝袋53個
    ，在採尿檢驗後查知上情。
二、案經臺北市政府警察局大安分局報告臺灣臺北地方法院檢察
    署檢察官偵查後起訴，由本院裁定進行簡式審判程序。
    理  由
一、訊據被告甲○○就於前揭時地施用第一級毒品海洛因、第二
    級毒品甲基安非他命等事實，於本院調查、審理時均自白不
    諱（見本院96年11月26日筆錄），經查：
  (一)被告就前揭施用第一級毒品海洛因、第二級毒品甲基安非他
    命之事實，業經將被告於警查獲時採得之尿液，送臺灣尖端
    先進生技醫藥股份有限公司以酵素免疫分析法、氣相層析質
    譜儀法檢驗確認，結果呈嗎啡、安非他命類陽姓反應等情，
    復有該公司96年8 月24日濫用藥物檢驗報告（見偵查卷第44
    頁）、尿液檢驗委驗單在卷可稽；是被告確有於驗尿前有施
    用嗎啡類、及安非他命類毒品。
  (二)復被告於88年間，因施用第二級毒品安非他命，經本院以88
    年度毒聲字第955 號裁定送觀察、勒戒後，因認無繼續施用
    傾向，經臺灣臺北地方法院檢察署檢察官以88年度毒偵緝字
    第150 號不起訴處分確定；復於89年間，再度施用第二級毒
    品安非他命，經本院以89年度毒聲字第1472號裁定送觀察勒
    戒後，認有繼續施用毒品之傾向，復經本院以89年度毒聲字
    第1728號裁定令入戒治處所施以強制戒治1 年，嗣執行戒治
    屆滿3 月後，其成效經評定為合格，認無繼續戒治之必要，
    由同法院以90年度毒聲字第5 號裁定停止戒治，所餘戒治期
    間，付保護管束，於90年1 月18日釋放，至90年7 月14 日
    保護管束期滿，然(1)刑事部分另經本院以89年度易字第1658
    號判決處有期徒刑8 月確定；復又於91年間再度施用第一級
    、第二級毒品，經臺灣板橋地方法院以91年度毒聲字第135
    號裁定令入戒治處所施以強制戒治，(2)刑事部分並經同院以
    91年度訴字第719 號判決處有期徒刑8 月、6 月確定；又於
    95 年11 月假釋期間，再施用第二級毒品，經本院以96年度
    易字第100 號判決處有期徒刑10月確定乙節，有前開臺灣高
    等法院被告前案紀錄表附卷可稽，是被告前已經完畢觀察勒
    戒、強制戒治之療程，於5 年內仍陸續再為施用毒品之行為
    。
  (三)復將扣案如附表所示之透明結晶、及白色粉末，經被告自承
    均係伊所有之安非他命、海洛因等語，且經臺北市政府警察
    局大安分局以聯勤204 廠製造之煙毒品檢驗Ａ包試劑初步檢
    驗結果呈海洛因、安非他命反應，再(1)將附表編號1 之白色
    粉末，送交通部民用航空局航空醫務中心以氣相層析質譜儀
    分析法複驗，認呈甲基安非他命成分，(2)將附表編號2 之結
    晶送法務部調查局以化學呈色法、氣相層析質譜儀分析法複
    驗，亦認係海洛因成分，純度78.65 ％，此有臺北市政府警
    察局大安分局96年8 月16日查獲涉嫌毒品危害防制條例毒品
    初步檢驗報告單（見偵查卷第22頁）、交通部民用航空局航
    空醫務中心航藥艦字第0961396 號毒品鑑定書（見偵查卷第
    54頁）、法務部調查局96年9 月16日調科壹字第0962306807
    0 號鑑定書（見偵查卷第52頁）附卷可稽，，足證上開扣案
    之物確分別為甲基安非他命、海洛因，屬毒品危害防制條例
    第2 條第2 項第1 、2 款所規定之第一級、第二級毒品，是
    可佐被告確實持有第一級毒品海洛因、第二級毒品甲基安非
    他命以供施用之行為。
  (四)另扣案分裝袋、臺北市政府警察局大安分局搜索扣押筆錄（
    見偵查卷第18頁）、自願受搜索同意書（見偵查卷第17頁）
    等附卷可參，是依上開證人指述內容及卷附之各項文書、證
    物等補強證據已足資擔保被告於本院調查、審理中所為之上
    開任意性自白之真實性，按據刑事訴訟法第156 條之規定，
    自得據被告前開任意性自白及各該補強證據，採信被告任意
    、真實之自白，認本件事證明確，被告犯行洵堪認定，應予
    依法論科。
二、核被告之行為係犯毒品危害防制條例第10條第1 項施用第一
    級毒品罪、及同條第2 項用第二級毒品罪。又被告持有海洛
    因、甲基安非他命之低度行為分別經施用之高度行為所吸收
    ，不另論罪。又被告所犯上開2 罪，係以一行為而觸犯數罪
    名，為想像競合犯，應依刑法第55條規定，從一重之施用第
    一級毒品罪處斷。本院爰審酌毒品危害防制條例對於施用毒
    品之被告改以治療、矯治為目的，非重在處罰，是被告違反
    本罪實係基於「病患性」行為，而對他人甚少損害，且被告
    於本院審理中表示戒毒意願，再衡量其施用毒品及其施用時
    間之長短、此犯罪本質並無損害他人等一切情狀，量處如主
    文所示之刑，並合併定其應執行之刑，以示懲儆。另查(1)扣
    案附表所示之海洛因、甲基安非他命，係屬毒品危害防制條
    例第一級、第二級毒品為違禁物，已如前述，並經被告自承
    明確，故前開扣案物品（連同該包裝袋）不問屬於犯人與否
    ，均應依毒品危害防制條例第18條第1 項前段違禁物之規定
    ，為沒收並諭知銷燬。另同時扣案尚有分裝袋（見臺灣臺北
    地方法院檢察署96年度綠保管字第2386號贓證物品清單所載
    ），屬被告所有、供分裝海洛因所用之物，業經被告供承在
    卷，爰依刑法第38條第1 項第2 款之規定沒收。
據上論斷，應依刑事訴訟法第273 條之1 、第299 條第1 項前段
，毒品危害防制條例第10條第1 項、第2 項、第18條第1 項前段
，刑法第11條前段、第55條、第47條第1 項、第38條第1 項第2
款、第51條第5 款，判決如主文。
本案經檢察官陳重言到庭執行職務
中　　華　　民　　國　　96　　年　　11　　月　　30　　日
                  刑事第四庭  法　官  郭惠玲
如不服本判決，應於判決送達後10日內，向本院提出上訴狀。
上正本證明與原本無異。
                              書記官  鄭雅文
中　　華　　民　　國　　96　　年　　11　　月　　30　　日
附錄本案論罪科刑法條全文：
毒品危害防制條例第10條
施用第一級毒品者，處6 月以上5 年以下有期徒刑。
施用第二級毒品者，處3 年以下有期徒刑。
附表：（下開物品原均經查獲單位秤重、再送鑑定單位扣除包裝
      後秤重，是考量氣候潮塵等因素，均採用最近時間驗餘之
      秤重）
┌─┬──────┬───┬────┬──────────┐
│編│名        稱│數量  │驗餘淨重│附                註│
│號│（第二級）  │      │（公克）│（贓證物品清單）    │
├─┼──────┼───┼────┼──────────┤
│1 │甲基安非他命│貳包  │零點肆零│臺灣臺北地方法院檢察│
│  │            │      │零公克│署96年度紅保管字第78│
│  │            │      │        │1 號扣押物品清單所載│
│  │            │      │        │（原秤重毛重1.311公 │
│  │            │      │        │克）                │
├─┼──────┼───┼────┼──────────┤
│2 │海洛因      │壹袋  │拾捌點│臺灣臺北地方法院檢察│
│  │            │      │捌肆公克│署96年度青保管字第61│
│  │            │      │        │2 號贓證物品清單所載│
│  │            │      │        │（原秤重毛重39.9公克│
│  │            │      │        │）                  │
└─┴──────┴───┴────┴──────────┘
